臺灣臺南地方法院民事判決
110年度訴字第1634號
原      告  黃錦雲  
特別代理人  黃憶文  
訴訟代理人  周聖錡律師
            茆臺雲律師
            張佩珍律師
被      告  陳明男  

訴訟代理人  郭金女  
上列當事人間請求遷讓房屋等事件，本院於民國110年11月25日
言詞辯論終結，判決如下：
    主      文
一、被告應自門牌號碼臺南市○區○○路000號房屋遷出，並騰空遷
    讓返還原告。
二、第一項命被告遷出之履行期間至民國111年4月30日。
三、被告應自民國110年12月1日起至遷讓第一項房屋之日止，按
    月給付原告新臺幣43,000元。
四、原告其餘之訴駁回。
五、訴訟費用新臺幣11,890元由原告負擔。
六、本判決第一項於原告以新臺幣365,267元供擔保後，得假執
    行。
七、本判決第三項得假執行。
八、原告其餘假執行之聲請駁回。
    事實及理由
一、原告起訴主張：原告為門牌號碼臺南市○區○○路000號房屋（
    下稱系爭房屋）之所有權人，兩造於民國104年3月6日就系
    爭房屋簽立租賃契約，租期於109年3月31日屆滿，原告委由
    代理人黃憶文與被告就系爭房屋再簽立租賃契約，租金每月
    新臺幣（下同）43,000元，租賃期間自109年4月1日至110年
    3月31日，租期屆滿後，兩造未繼續簽立書面契約而轉為不
    定期限租賃，後因原告要將系爭房屋出售並告知被告，兩造
    於110年8月31日終止不定期限租賃關係，被告迄今尚未遷出
    ，爰依民法第455條、第767條訴請被告自系爭房屋遷出，及
    依民法第179條請求自110年9月1日起至返還系爭房屋止，按
    月相當於租金之不當得利等語。並聲明：被告應自系爭房屋
    遷出，並騰空返還予原告；被告應自110年9月1日起至遷讓
    系爭房屋之日止，按月給付原告43,000元；願供擔保，請准
    宣告假執行。
二、被告則以：對於原告請求無意見，但希望能夠在110年4月30
    日再搬遷。另外110年9月至11月仍有按月匯款43,000元給原
    告等語。
三、得心證之理由
㈠、原告主張之前揭事實，業據原告提出財產查詢清單、兩造104
    年3月16日、109年3月18日簽立之租賃契約、被告匯款租金
    至原告帳戶之明細、黃憶文與被告配偶之簡訊往來、存證信
    函為證（見補字卷第33頁、第35至36頁、第47至48頁、第49
    至56頁、第57至69頁、第71至78頁），且為被告所不爭執，
    堪認原告主張之事實可採，是原告依民法第455條、第767條
    之規定，請求被告應自系爭房屋遷出，並騰空遷讓返還原告
　　，為有理由。
㈡、民法第179條第1項前段，定有明文。又無權占有他人之土地
    或房屋，可獲得相當於租金之利益為社會通常之觀念（最高
    法院61年台上字第1695號裁判意旨）。兩造均同意以系爭房
    屋原租金即每月43,000元計算無權占用系爭房屋相當於租金
    之不當得利等情，業據兩造陳述明確（見本院卷第29頁），
    又被告已給付原告110年9月至11月相當於租金之不當得利共
    129,000元（43,000元×3），為兩造所不爭執。是原告請求
    被告自110年12月1日起至遷讓返還系爭房屋之日止，按月給
    付原告43,000元，即有理由，逾此部分之請求則無理由（即
    請求110年9月至11月不當得利部分）。
四、綜上所述，原告依民法第767條第1項、第455條規定，請求
    被告自系爭房屋遷出，並將該屋騰空後返還予原告；及依同
    法第179條規定，請求被告自110年12月1日起至遷讓系爭房
    屋之日止，按月給付原告43,000元，為有理由，應予准許，
    逾此範圍之請求，為無理由，應予駁回。
五、判決所命之給付，其性質非長期間不能履行，或斟酌被告之
    境況，兼顧原告之利益，法院得於判決內定相當之履行期間
    或命分期給付。經原告同意者，亦同。民事訴訟法第396條
    第1項定有明文。本院審酌被告租賃系爭房屋從事童裝販售
    ，目前仍有庫存，確需相當時間始能履行，被告表示希望能
    在111年4月30日搬遷，而「原告同意」履行期間定為111年4
    月30日（見本院卷第29至32頁)，爰依上開規定，酌定被告
    應返還系爭房屋之履行期間，以資兼顧。
六、就遷讓返還系爭房屋部分，原告陳明願供擔保請求宣告假執
    行，爰酌定相當金額宣告之。至判決第三項所命給付之金額
    未逾500,000元，依民事訴訟法第389條第1項第5款規定，應
    依職權宣告假執行。至駁回部分，假執行之聲請失所依附，
    應併予駁回。
七、本件判決之基礎已臻明確，兩造其餘之攻擊、防禦方法及舉
    證，核與判決結果無影響，爰不一一予以論列，併此敘明。
八、各當事人一部勝訴、一部敗訴者，其訴訟費用，由法院酌量
    情形，命兩造以比例分擔或命一造負擔，民事訴訟法第79條
    定有明文，原告供稱願意負擔本件訴訟費用即第一審裁判費
    11,890元（見本院卷第30頁），本件訴訟費用即應由原告負
    擔。
九、據上論結，本件原告之訴為一部有理由、一部無理由，判決
    如主文。 
中　　華　　民　　國　　110 　年　　11　　月　　29　　日
                  民事第三庭    法  官　羅郁棣 
以上正本證明與原本無異。
如不服本判決，應於送達後20日內向本院（台南市○○路0段000
號）提出上訴狀（須按他造當事人人數附繕本）。
中　　華　　民　　國　　110 　年　　11　　月　　30　　日
　　　　　　　　　              書記官  周玉茹